【裁判字號】    98,交易,758
【裁判日期】    990129
【裁判案由】    公共危險
【裁判全文】
臺灣臺北地方法院刑事判決             98年度交易字第758號
公  訴  人  臺灣臺北地方法院檢察署檢察官
被      告  甲○○
上列被告因公共危險案件，經檢察官提起公訴（98年度偵字第28
035 號），嗣被告於準備程序中就被訴事實為有罪之陳述，經裁
定改用簡式審判程序，本院判決如下：
    主  文
甲○○服用酒類，不能安全駕駛動力交通工具而駕駛，累犯，處
有期徒刑陸月，如易科罰金，以新臺幣壹仟元折算壹日。
    事  實
一、甲○○前因公共危險案件，經本院以96年度北交簡字第2999
    號判決判處有期徒刑3 月確定，甫於民國97年5 月16日易科
    罰金執行完畢。詎仍不知悔改，於98年9 月30日晚間21時至
    24時之間，在臺北市錦州公園附近飲用威士忌酒2 、3 杯後
    ，已達不能安全駕駛動力交通工具之程度，竟仍駕駛車牌號
    碼HM-3946 號自用小客車上路。嗣於98年10月1 日凌晨1 時
    47分許，途經臺北市○○區○○路2 段170 號前，為警攔檢
    查獲，並測得其呼氣酒精濃度達每公升0.83毫克，因而查知
    上情。
二、案經臺北市政府警察局大安分局報告臺灣臺北地方法院檢察
    署檢察官偵查起訴，嗣於本院準備程序進行中，甲○○就被
    訴事實為有罪之陳述，經裁定改行簡式審判程序。
    理  由
一、訊據被告甲○○對於上揭犯罪事實均坦承不諱，並有酒精測
    試濃度表1 紙（見臺灣臺北地方法院檢察署98年度偵字第28
    035 號卷，下稱偵卷第9 頁）、刑法第一百八十五條之三案
    件測試觀察紀錄表1 紙（見偵卷第11頁）、生理平衡檢測表
    1 紙（見偵卷第10頁）、臺北市政府警察局舉發違反道路交
    通管理事件通知單影本1 紙（見偵卷第8 頁）等件在卷可證
    ，是被告前開任意性自白有上開證據足資佐證，堪認與事實
    相符，應予採信。且按刑法第185 條之3 所規定服用酒類，
    不能安全駕駛動力交通工具而駕駛者，應負刑事責任，揆其
    立法目的在藉抽象危險犯之犯罪構成要件，以嚇阻酒後駕車
    者對道路交通安全之危害，本不以發生實害為必要。而所謂
    不能安全駕駛之認定，並無一定之數值可供界定，而係由法
    院以一般社會通念之客觀標準，足生公共危險時即足。目前
    行政機關所採取締酒後駕車之參考標準，係依法務部於88年
    5 月10日邀集司法院刑事廳、交通部、行政院衛生署、內政
    部警政署及中央警察大學等機關開會，所為凡呼氣酒精濃度
    逾每公升含0.55毫克時，即屬不能安全駕駛之決議。上開會
    議決議本身固僅屬檢警取締酒後駕車之參考，尚無拘束法院
    之效力，惟以上開會議決議所採之標準，係參考美國、德國
    及日本等國家所進行之酒精濃度與精神狀態之測試實驗，亦
    即各項實驗均發現凡呼氣中酒精濃度達每公升0.55毫克時，
    就人之生理方面，已產生視覺反應遲鈍、影像不能集中、同
    時不能看清前方路況及車旁照後鏡等狀況，及駕駛能力已受
    有影響、肇事率已為一般人正常人之10倍之事實。而被告經
    警攔檢測試其呼氣中酒精濃度每公升高達0.83毫克，是依據
    上開說明，被告確有於飲用酒類後，已達不能安全駕駛動力
    交通工具而仍然駕駛之犯行。從而，本件事證明確，被告犯
    行已堪認定，應依法論科。
二、核被告所為係犯刑法第185 條之3 服用酒類不能駕駛動力交
    通工具而駕駛之公共危險罪。又查被告曾因公共危險案件，
    經本院以96年度北交簡字第2999號判決判處有期徒刑3 月確
    定，甫於97年5 月16日易科罰金執行完畢等情，有臺灣高等
    法院被告前案紀錄表1 份在卷足徵（見本院卷第2 頁至第3
    頁），是被告於前次有期徒刑之執行完畢後，5 年以內故意
    再犯本件有期徒刑以上之罪，為累犯，應依刑法第47條第1
    項規定，加重其刑。爰審酌被告為前開所示公共危險犯行之
    前，已曾因犯公共危險案件，經本院以95年度北交簡字第30
    80號判決判處罰金新臺幣90,000元，嗣於96年6 月6 日繳清
    罰金，此有前揭臺灣高等法院被告全國前案紀錄表1 份在卷
    可稽，是被告先後3 次飲用酒類達不能安全駕駛動力交通工
    具程度而駕駛，行為顯然不當，而酒精成分對人之意識能力
    具有不良影響，超量飲酒後會導致對週遭事務之辨識及反應
    能力較平常狀況薄弱，被告服用酒類達平衡感、穩定性、控
    制力、注意力、駕駛能力均降低、意識模糊不清、嚴重不能
    安全駕駛之程度，猶執意駕駛動力交通工具，對一般往來之
    人車均生高度危險性，罔顧他人生命、身體、健康、財產安
    全，惡性非輕，惟此次犯後始終坦承犯行、非無悔意，態度
    堪稱良好，且尚未因酒後駕車肇事致人死傷或發生任何財產
    損失等一切情狀，量處如主文所示之刑，並諭知易科罰金之
    折算標準，以資懲儆。
三、據上論斷，依刑事訴訟法第284 條之1 、第273 條之1 第1
    項、第299 條第1 項前段，刑法第185 條之3 、第47條第1
    項、第41條第1 項前段，判決如主文。
本案經檢察官楊婉鈺到庭執行職務
中    華    民    國    99    年    1    月    29    日
                  刑事第十七庭法  官 葉力旗
上正本證明與原本無異。
如不服本判決，應於判決送達後10日內向本院提出上訴狀（應抄
附繕本）。
                              書記官 林碧華
中    華    民    國    99    年    1    月    29    日
附錄本案論罪科刑法條全文
中華民國刑法第185條之3
服用毒品、麻醉藥品、酒類或其他相類之物，不能安全駕駛動力
交通工具而駕駛者，處1 年以下有期徒刑、拘役或科或併科15萬
元以下罰金。

司法院資訊處製作；財團法人民間司法改革基金會備份。
